臺灣基隆地方法院民事裁定  
109年度亡字第20號
聲  請  人  許振益  
代  理  人  許有義  
上列聲請人聲請宣告失蹤人許桂即許桂子死亡事件，本院裁定如
下：
    主  文
許桂即許桂子（女，民國00年0月00日出生，失蹤前設籍：臺北
縣○○鄉○○村0鄰○○00號；失蹤前設籍登記申請書登載：台北縣○○
鄉○○村0鄰0○○○0號）於民國47年7月15日下午十二時死亡。
聲請程序費用由許桂即許桂子之遺產負擔。
    事實及理由
一、本件聲請意旨略以：聲請人為失蹤人許桂即許桂子之兄，聲
    請人於民國37年間外出工作返家後即聽聞父親告知失蹤人已
    失蹤，迄今生死不明已逾10年，爰依法提起本件聲請，求為
    宣告失蹤人許桂即許桂子死亡等語。
二、按失蹤人失蹤滿10年後，法院得因利害關係人或檢察官之聲
    請，為死亡之宣告；修正之民法總則第8條之規定，於民法
    總則施行後修正前失蹤者，亦適用之，但於民法總則修正前
    ，其情形已合於修正前民法總則第8條之規定者，不在此限
    ，71年1月4日修正公布前之民法總則第8條第1項及民法總則
    施行法第3條第3項分別定有明文。又法院准許宣告死亡之聲
    請，應公示催告，家事事件法第156條第1項復有明定。而此
    公示催告應公告之，該公告應揭示於法院公告處、資訊網路
    及其他適當處所；法院認為必要時，並得命登載於公報或新
    聞紙，或用其他方法公告之；其報明期間，自前項揭示之日
    起，應有6個月以上，但失蹤人滿百歲者，其陳報期間，得
    定為自揭示之日起2個月以上，此觀之家事事件法第156條第
    3項準用同法第130條第4、5項規定即明。查失蹤人許桂即許
    桂子自35年初設戶籍登記申請書登載後，嗣查無相符之戶籍
    資料等情，有新北○○○○○○○○109年8月20日新北金戶字第1095
    974696號函在卷可稽，自堪信聲請人主張失蹤人於37年間失
    蹤等語為真實，故聲請人聲請對失蹤人許桂即許桂子為死亡
    之宣告，核與前開條文尚無不合，應予准許。又本院已定6
    個月期間對失蹤人許桂即許桂子為宣告死亡之公示催告，並
    於109年8月25日下午5時將該公示催告揭示於本院牌示處及
    登載於司法院網站，現申報期間屆滿6個月，未據失蹤人陳
    報其生存或知失蹤人生死者陳報其所知，本院自應依法宣告
    失蹤人死亡。
三、次按宣告死亡之裁定應確定死亡之時，家事事件法第159條
    定有明文。而受死亡宣告者，以判決內所確定死亡之時，推
    定其為死亡。前項死亡之時，應為前條各項所定期間最後日
    終止之時；又出生之月、日無從確定時，推定其為7月1日出
    生。知其出生之月，而不知其出生之日者，推定其為該月15
    日出生，民法第9條及第124條第2項亦有明定。查本件失蹤
    人許桂即許桂子自37間失蹤，因無從確定其失蹤月、日，故
    類推適用民法第124條第2項規定，應推定其於37年7月15日
    失蹤，計至47年7月15日止，已屆滿10年，是本院自當推定
    失蹤人業於該日下午12時死亡，爰依法宣告許桂即許桂子於
    47年7月15日下午12時死亡。
四、依家事事件法第154條第3項、第159條第1項，裁定如主文。
中　　華　　民　　國　　110 　年　　3 　　月　　9 　　日
　　              家事法庭法　官　何怡穎
以上正本係照原本作成。
如不服本裁定應於送達後10日內向本院提出抗告狀，並繳納抗告
費新臺幣1,000元。
中　　華　　民　　國　  110　　年　  3　　月　  9 　　日
                          書記官　葉憶葇